臺灣高等法院民事裁定　　　　　　　　　　　　　　九十二年度抗字第四二五二號
　　抗　告　人　黃文鍾
右抗告人因與相對人景美貿易有限公司間清償債務強制執行聲明異議事件，對於中華
民國九十二年五月二十日臺灣桃園地方法院九十一年度執字第二二０一號所為裁定，
提起抗告，本院裁定如左：
    主      文
抗告駁回。
抗告程序費用由抗告人負擔。
    理      由
一、本件抗告人於原法院聲明異議意旨略以：相對人執原法院九十年度促字第四六七
    四一號支付命令為執行名義聲請執行，惟該支付命令雖寄存送達抗告人，惟未依
    法製作送達通知書並記明寄存處所，黏貼於抗告人住、居所之門首，致抗告人無
    從知悉寄存之事實，自無從向寄存機關之桃園縣警察局平鎮分局派出所領取，嗣
    平鎮分局平鎮派出所亦將該文書退回法院，抗告人始終未收受該支付命令或任何
    通知書，難謂該命令已合法送達並生確定效力，本件執行名義既尚未確定，執行
    法院自應駁回相對人強制執行之聲請，為此聲明異議云云。
二、原法院認執行法院僅就執行名義為實質審查，並調閱該院九十年度促字第四六七
    四一號支付命令卷宗，且該支付命令業經寄存送達，已生確定效力，爭執是否確
    定，非執行法院所得審查，乃裁定駁回抗告人之異議。
三、按送達不能依民事訴訟法第一百三十六條、第一百三十七條規定為之者，得將文
    書寄存送達地之自治或警察機關，並作送達通知書，黏貼於應受送達人住居所、
    事務所或營業所門首，以為送達，為修正前民事訴訟法第一百三十八條所明文規
    定。
四、抗告意旨雖以：相對人所執上開支付命令為執行名義，係寄存送達，惟該支付命
    令並未依法製作送達通知書，記明寄存文書之處所黏貼抗告人住居所門首，致抗
    告人時隔一年始收受執行法院之查封登記函，該支付命令，依法不生確定之效力
    ，執行法院對此應予實質審查，原法院駁回抗告人異議，即非適法云云。
五、經查強制執行應依執行名義為之，從而執行法院對於執行名義是否有效成立，固
    應加以審查，惟上開執行名義之支付命令，業於九十年十一月二十日寄存送達，
    並將該支付命令寄存於桃園縣警察局平鎮分局平鎮派出所，此有原法院送達證書
    在卷可攷，並經本院調取該卷審查無訛。次查該支付命令業經投遞二次，因未獲
    會晤本人，亦無受領文書之同居人或受僱人，遂將相關文書寄存送達地警察機關
    ，並由相關投遞人員依規定製作送達通知書黏貼於應受送達人門首，此有中華郵
    政股份有限公司中壢郵局九十三年一月十五日郵字第○九三一○○○○一五號函
    在卷足憑，依上開規定該支付命令自屬合法送達，抗告人未於該支付命令所示二
    十日之不變期間內提出異議，該支付命令即生確定效力，相對人執為執行名義，
    經核並無不合，抗告意旨，仍執陳詞，指摘原裁定不當，求予廢棄，自非有理，
    應予駁回。
六、據上論結，本件抗告為無理由，依民事訴訟法第四百九十五條第一項、第四百四
    十九條第一項、第九十五條、第七十八條，裁定如主文。
中      華      民      國    九十三    年      一      月     三十     日
                                    民事第十七庭
                                          審判長法  官  許  文  章
                                                法  官  楊  絮  雲
                                                法  官  黃  莉  雲
正本係照原本作成。
本裁定除以適用法規顯有錯誤為理由，並經本院許可外，不得再抗告。如提起再抗告
，應於收受後十日內委任律師為訴訟代理人向本院提出再抗告狀。並繳納再抗告費新
台幣一千元。
中      華      民      國    九十三    年      二      月      四      日
                                                書記官  陳  明  俐